【裁判字號】    96,訴,3259
【裁判日期】    980122
【裁判案由】    偽造文書
【裁判全文】
臺灣臺中地方法院刑事判決              96年度訴字第3259號
公  訴  人  臺灣臺中地方法院檢察署檢察官
被      告  甲○○
            丙○○
                    10
上列被告因偽造文書等案件，經檢察官提起公訴（95年度偵字第
28229號、96年度偵字第5853、13415號、96年度偵緝字第618、6
19號），本院判決如下：
    主    文
甲○○、丙○○共同連續行使偽造私文書，足以生損害於他人；
甲○○處有期徒刑壹年陸月，減為有期徒刑玖月；丙○○處有期
徒壹年，減為有期徒刑陸月，如易科罰金以參佰元即新台幣玖佰
元折算壹日。如附表所示之署押均沒收。
    事    實
一、丙○○明知乙○○沒有申請多張信用卡、現金卡使用之能力
    、經濟條件及必要性，且可預見甲○○係冒用乙○○名義申
    請信用卡及現金卡之可能性，竟仍不顧乙○○可能遭甲○○
    冒用名義申請之危險，而基於縱若乙○○被冒用名義，亦不
    違背其本意之犯意，為取得信用卡及現金卡額度百分之3的
    佣金，竟與甲○○共同基於意圖為自己不法所有之概括犯意
    聯絡及行使偽造私文書之概括犯意聯絡，利用乙○○曾同意
    其二人代辦台新國際商業銀行股份有限公司（下稱台新銀行
    ）「ＹＯＵＢＥ」現金卡，而由甲○○取得乙○○身分證影
    本之機會，於：
（一）93年5月11日，甲○○先持乙○○之身分證影本、假冒乙○○之名義，在寶華商業銀行股份有限公司（原泛亞商業
      銀行，改名為寶華銀行，下稱寶華銀行，後為新加坡星展
      銀行股份有限公司所併購）「現金貸款申請書」上，偽簽
      「乙○○」署名，而偽造寶華銀行現金貸款申請書乙份，
      並虛偽填載工作、收入等內容而復持之行使，交付予可得
      知悉之丙○○，由丙○○代為送件至寶華銀行中清分行（
      設臺中市○○路72之27號），向寶華銀行申辦現金卡，致
      寶華銀行承辦人員陷於錯誤，誤認係「乙○○」本人申辦
      現金卡，而於審核後寄發寶華銀行現金卡予甲○○（卡號
      ：000000000000號），足生損害於乙○○與寶華銀行對於
      現金卡資料管理之正確性。甲○○在詐取上開現金卡後即
      開卡使用，並自開卡使用後起至95年3月15日前止，先後
      多次持該信用卡詐借現金達6萬元，並使寶華銀行陷於錯
      誤而如數借貸（甲○○嗣後僅還款最低限額，以避免遭停
      卡，至今尚欠本金57,691元，加計利息為61,259元未清償
      ）。
（二）於93年9月29日，甲○○先持乙○○之身分證影本、假冒
      乙○○之名義，在中國信託商業銀行股份有限公司（下稱
      中國信託銀行）「信用卡申請書」上，偽簽「乙○○」署
      名，而偽造中國信託銀行信用卡申請書乙份，並虛偽填載
      工作、收入等內容而復持之行使，交付予可得知悉之丙○○，由丙○○轉交付中國信託銀行文心分行（址設臺中市
      ○○路○段875號）業務人員，向中國信託銀行申辦信用卡
      ，致中國信託銀行承辦人員陷於錯誤，誤認係「乙○○」
      本人申辦信用卡，而於審核後寄發中國信託銀行信用卡、
      現金卡共5張予甲○○（其中甲○○使用卡號：000000000
      0000000、0000000000000000及0000000000000000號3張信
      用卡，另1張信用卡及現金卡不能證明甲○○曾簽名使用
      ），足生損害於乙○○與中國信託銀行對於信用卡資料管
      理之正確性。甲○○在詐取上開信用卡後即於上開3張信
      用卡開卡使用，並自開卡使用後：
      自93年12月5日起至95年2月17日止，陸續在戊○○○○○等商店消費17次（檢察官記載為23次；惟其中5次係甲○○透過電話行銷方式，以乙○○名義向美商康健人壽保
      險股份有限公司投保保險，並無簽單；另一次則係甲○○
      於下述之借用現金代償），由甲○○偽造乙○○之署名
      17枚於該特約商店交付之信用卡簽單上，再持之交付戊○○○○○等商店而予以行使，使該店員因而陷於錯誤，誤
      認甲○○係上開信用卡之持卡人，而允其刷卡消費，並因
      而詐得價額198,444元之商品，足以生損害於乙○○、戊○○○○○等商店、中國信託銀行及財團法人聯合信用卡
      中心（嗣甲○○僅還款最低限額，以避免遭停卡，至今尚
      欠198,444元未清償）。
      於94年7月27日，持0000000000000000號信用卡，詐借
      現金40萬元，用以代償其所使用乙○○台新銀行現金卡之
      欠款，使中國信託銀行陷於錯誤而如數借貸，迄今甲○○
      均未償還。
（三）於93年10月12日前，甲○○先持乙○○之身分證影本、假
      冒乙○○之名義，在國泰世華商業銀行股份有限公司（下
      稱國泰世華銀行）「晶鑽卡申請書」上，偽簽「乙○○」
      署名，而偽造國泰世華銀行現金卡申請書乙份，並虛偽填
      載工作、收入等內容而復持之行使，交付予可得知悉之丙○○後，由丙○○郵寄後，於93年10月12日寄達國泰世華
      銀行業務人員，向國泰世華銀行申辦現金卡，致國泰世華
      銀行承辦人員陷於錯誤，誤認係「乙○○」本人申辦現金
      卡，而於審核後寄發國泰世華銀行現金卡予甲○○（卡號
      ：000000000000號），足生損害於「乙○○」與國泰世華
      銀行對於現金卡資料管理之正確性。甲○○在詐取上開現
      金卡後即開卡使用，並自開卡使用後起至95年7月10日前
      止，先後多次持該信用卡詐借現金13次（如下述）達237,
      000元，並使國泰世華銀行陷於錯誤而如數借貸（甲○○
      嗣後僅還部分借款，以避免遭停卡，至今尚欠本金加利息
      為132,862元未清償）：
      93年11月15日：預借4萬元（一次2萬元，共2次）。
      94年4 月13日：預借2萬元。
      94年5月16日：預借2萬元。
      94年5月23日：預借2萬元。
      94年6月2日：預借4萬元（一次2萬元，共2次）。
      94年9月12日：預借4萬元（一次2萬元，共2次）。
      94年11月30日：預借4萬元（一次2萬元，共2次）。
      94年12月7日：預借1萬元。
      95年2月13日：預借7千元。
（四）於94年4月27日前，甲○○先持乙○○之身分證影本、假
      冒乙○○之名義，在英商渣打銀行股份有限公司（下稱渣
      打銀行）「餘額代償／現金貸款申請書」上，偽簽「乙○○」署名，而偽造渣打銀行現金貸款申請書乙份，並虛偽
      填載工作、收入等內容而復持之行使，交付予可得知悉之
      丙○○後，由丙○○於94年4月27日郵寄交付渣打銀行業
      務人員，向渣打銀行申辦信用卡，致渣打銀行承辦人員陷
      於錯誤，誤認係「乙○○」本人申辦信用卡及代償金額，
      而於審核後撥付代償金額18萬元，並寄發渣打銀行信用卡
      予甲○○（卡號：0000000000000000號），足生損害於「
      乙○○」與渣打銀行對於信用卡資料管理之正確性。甲○○在詐取上開信用卡後即開卡使用，至95年3月9日止，甲○○嗣後僅還款最低限額，以避免遭停卡，至今連同利息
      尚欠195,297元未清償。
（五）於94年6月10日，甲○○先持乙○○之身分證影本、假冒
      乙○○之名義，在臺灣新光商業銀行股份有限公司（下稱
      新光銀行）「信用卡申請書」上，偽簽「乙○○」署名，
      而偽造新光銀行信用卡申請書乙份，並虛偽填載工作、收
      入等內容而復持之行使，交付予可得知悉之丙○○後，由
      丙○○轉交新光銀行業務人員，向新光銀行申辦信用卡，
      致新光銀行承辦人員陷於錯誤，誤認係「乙○○」本人申
      辦信用卡，而於審核後寄發新光銀行信用卡予甲○○（卡
      號：0000000000000000號），足生損害於「乙○○」與新
      光銀行對於信用卡資料管理之正確性。甲○○在詐取上開
      信用卡後即開卡使用，並自開卡使用後，先於94年6月16
      日持該信用卡詐借現金達63,900元（已預扣手續費）；後
      於95年1月4日，在辛○○○銷費，由甲○○偽造乙○○之
      署名1枚於該特約商店交付之信用卡簽單上，再持之交付
      辛○○○而予以行使，使該店員因而陷於錯誤，誤認甲○○係上開信用卡之持卡人，而允其刷卡消費，並因而詐得
      價額15,000元之商品，足以生損害於乙○○、辛○○○、
      新光銀行及財團法人聯合信用卡中心。嗣甲○○僅還款最
      低限額，以避免遭停卡，至今尚欠78,467元未清償。
二、甲○○承前行使偽造私文書及詐欺取財之概括犯意，單獨起
    意，於93年8月30日，使用乙○○之身分證影本、假冒乙○○之名義，在台北國際商業銀行股份有限公司（下稱台北商
    銀，後由永豐信用卡股份有限公司承受）「信用卡申請書」
    上，偽簽「乙○○」署名，而偽造台北商銀信用卡申請書乙
    份，並虛偽填載工作、收入等內容而復持之行使，自行郵寄
    交付予台北商銀信用卡事業處（址設：臺北市○○○路○段
    36 號8樓）業務人員，向台北商銀申辦信用卡，致台北商銀
    承辦人員陷於錯誤，誤認係「乙○○」本人申辦信用卡，而
    於審核後寄發台北商銀信用卡予甲○○（卡號：0000000000
    000000），足生損害於「乙○○」與台北商銀對於信用卡資
    料管理之正確性。甲○○在詐取上開信用卡後即開卡使用，
    並自開卡使用後，自93年10月2日起至95年1月14日止，陸續
    在家樂福－崇德珠寶店等商店消費46次，由甲○○偽造乙○○之署名46枚於該特約商店交付之信用卡簽單上，再持之交
    付予「家樂福－崇德珠寶店」等商店而予以行使，使該店員
    因而陷於錯誤，誤認甲○○係上開信用卡之持卡人，而允其
    刷卡消費，並因而詐得價額168,137元之商品，足以生損害
    於乙○○、家樂福－崇德珠寶店等商店、台北商銀及財團法
    人聯合信用卡中心。
三、案經乙○○、寶華銀行、台北商銀、中國信託銀行、國泰世
    華銀行、渣打銀行、新光銀行告訴及臺中市警察局第三分局
    、第四分局、彰化縣警察局北斗分局分別報告臺灣臺中地方
    法院檢察署檢察官偵查起訴。
      理    由
一、訊據被告甲○○除否認冒用告訴人乙○○名義，向寶華銀行
    申請現金卡使用，並辯稱：寶華銀行的現金卡有得到告訴人
    乙○○之同意外，對犯罪事實一之（二）至（五）及犯罪事
    實二之犯行坦承不諱；惟告訴人乙○○否認曾同意被告甲○○使用其名義向寶華銀行辦卡，且該寶華銀行現金卡之寄送
    地址為被告甲○○之住處，如果係已得告訴人乙○○之同意
    ，何不寄至告訴人乙○○之住處由告訴人乙○○收受？顯見
    被告賴淑蕙所辯已得告訴人乙○○同意之辯詞不足採信；並
    與告訴人乙○○、告訴代理人己○○、吳素欣、壬○○、丑
    ○○、癸○○、子○○於警詢及偵查中之指訴情節相符；復
    有寶華銀行現金卡申請書及寶華銀行金融卡融資及透支－
    往來明細查詢單各1份、台北商銀簽帳單影本3份、盜刷交
    易一覽表、信用卡申請書影本及切結書影本各1份、中國
    信託銀行簽帳單影本10份、冒用明細及信用卡申請書影本各
    1份、國泰世華銀行交易明細資料及晶鑽卡申請書各1份、
    渣打銀行96年1月3日96年渣信字第0015號函1份、放款額
    度明細1份、餘額代償／現金貸款申請書1份、催繳欠款書（
    帳單）4張及告訴人乙○○切結聲明書1份、新光銀行96年
    1月18日（96）新光銀信卡字第0257號函、（聯信銀行）交
    易明細1份、誠泰銀行卡友：乙○○帳單明細1份、合作金庫
    銀行電子金融部簽單明細表及簽帳單1份、信用卡申請書1份
    在卷可資佐證，被告甲○○之犯行均堪以認定。
二、訊據丙○○否認有上開犯罪事實一之犯行，辯稱：被告甲○○有告知得到乙○○之同意，不知道甲○○係冒用乙○○之
    名義辦卡云云。但查，被告丙○○既以代辦卡為工作，對於
    有無得申請人之同意，比諸一般人有更高之注意能力，其明
    知告訴人乙○○學歷不高，對社會上之相關經濟活動認識有
    限，且依其能力、經濟條件亦沒有使用多張信用卡、現金卡
    之必要性，更未在「阿雄工程行」擔任會計之工作，且告訴
    人乙○○住處就在被告丙○○工作地點附近，被告丙○○本
    可使用電話或親自向乙○○查證，其竟怠於為之，顯係貪圖
    佣金之利益，容認被告甲○○冒用告訴人乙○○之名義辦卡
    之可能性，且該項結果之發生亦不違背被告丙○○之本意，
    並與告訴人乙○○、告訴代理人己○○、吳素欣、壬○○、
    丑○○、癸○○於警詢及偵查中之指訴情節相符，復有寶
    華銀行現金卡申請書及寶華銀行金融卡融資及透支－往來明
    細查詢單各1份、中國信託銀行簽帳單影本10份、冒用明
    細及信用卡申請書影本各1份、國泰世華銀行交易明細資
    料及晶鑽卡申請書各1份、渣打銀行96年1月3日96年渣信
    字第0015號函1份、放款額度明細1份、餘額代償／現金貸款
    申請書1份、催繳欠款書（帳單）4張及告訴人乙○○切結聲
    明書1份、新光銀行96年1月18日（96）新光銀信卡字第02
    57號函、（聯信銀行）交易明細1份、誠泰銀行卡友：乙○○帳單明細1份、合作金庫銀行電子金融部簽單明細表及簽
    帳單1份、信用卡申請書1份在卷可資佐證，被告丙○○之犯
    行亦堪以認定。
三、被告二人行為後，修正之刑法及刑法施行法業於94年2月2日
    經總統公布，並自95年7月1日施行。按行為後法律有變更者
    ，適用行為時之法律，但行為後之法律有利於行為人者，適
    用最有利於行為人之法律，現行刑法第2條第1項定有明文。
    此條規定乃與刑法第1條罪刑法定主義契合，而貫徹法律禁
    止溯及既往原則，係規範行為後法律變更所生新舊法律比較
    適用之準據法，是刑法第2條本身雖經修正，但刑法第2條既
    屬適用法律之準據法，本身尚無比較新舊法之問題，應一律
    適用裁判時之現行刑法第2條規定以決定適用之刑罰法律。
    又以本次刑法修正之比較新舊法，應就罪刑有關之共犯、未
    遂犯、想像競合犯、牽連犯、連續犯、結合犯，以及累犯加
    重、自首減輕暨其他法定加減原因（如身分加減）與加減例
    等一切情形，本於統一性及整體性原則，綜其全部罪刑之結
    果而為比較。
（一）刑法第55條後段之牽連犯規定已於94年1月7日經刪除，是
      於新法修正施行後，被告二人所為行使偽造私文書與詐欺
      取財之犯行，即須分論併罰；經比較新舊法之規定，修正
      後之刑法規定對於被告較為不利，依刑法第2條第1項前段
      之規定，自應適用行為時較有利之法律，即修正前刑法第
      55條後段之牽連犯規定，從較重之一罪予以論處。
（二）另被告二人於刑法修正前之多次行使偽造私文書及詐欺取
      財犯行，時間緊接，所犯為犯罪構成要件相同之罪，顯係
      基於概括犯意反覆為之，而修正後刑法業已刪除連續犯之
      規定，除法理上合於接續犯、包括一罪之情形仍可認為構
      成單一之犯罪外，其餘數犯罪行為之情形，應以分論併罰
      ，此刪除雖非犯罪構成要件之變更，但顯已影響行為人刑
      罰之法律效果，自屬法律有變更。比較新、舊法結果，仍
      應適用較有利於被告之行為時法律，即修正前刑法而論以
      連續犯。
（三）關於易科罰金之折算標準，修正後刑法第41條第1項修正
      提高為「以新臺幣1,000元、2,000元、3,000元折算1日」
      ，並刪除「因身體、教育、職業或家庭之關係，執行顯有
      困難者」之條件，第2項增訂「前項規定於數罪併罰，其
      應執行之刑未逾6月者，亦適用之」，而修正前刑法第41
      條第1項規定「得以1元以上3元以下折算1日（復依修正前
      罰金罰鍰提高標準條例第2條規定，係就原定數額提高為
      100倍折算1日即銀元100元以上300元以下折算1日）」，
      故關於易科罰金折算標準，以修正前之折算標準對被告丙○○較為有利，應依刑法第2條第1項本文規定，適用修正
      前刑法第41條第1項前段、修正前罰金罰鍰提高標準條例
      第2條規定，定其易科罰金之折算標準。
（四）綜合上述各條文修正前、後之比較，綜合被告二人全部罪
      刑之比較，自應一體適用行為時之法律，即均依修正前刑
      法之相關規定予以論處。
四、按在信用卡、現金卡背面簽名欄簽名，自形式上觀察即足以
    表示簽名者於信用卡、現金卡有效期間內，有權使用該信用
    卡、現金卡及供為消費時比對信用卡筆跡，以確定是否為本
    人之用，亦即持有該信用卡即可在特約商店消費，係私文書
    之一種；又簽帳單具有持卡人與特約商店之交易契約書之性
    質，並具有持卡人請求發卡銀行撥款之請求書或指示文件之
    性質，換言之，持卡人向特約商店消費後簽名於一式二聯或
    三聯之簽帳單上，再由特約商店交付其中第一聯客戶存查聯
    予持卡人收執，該第一聯由持卡人簽名係指持卡人同意依據
    信用卡持卡人合約條件，一經使用或訂購物品，均應按簽帳
    單之全部金額，付款予發卡銀行，故持卡人於該簽帳單簽名
    其用意與票據背書大致相同，皆係對所簽之金額負責之意，
    該簽帳單之性質為私文書。故核被告甲○○、丙○○二人所
    為，均係犯刑法第216條、第210之行使偽造私文書罪、第33
    9條第1項之詐欺取財罪。被告甲○○偽造署押之犯行，係屬
    偽造私文書之部分行為，應為其後偽造私文書犯行所吸收，
    不另論罪；被告二人偽造私文書（即上開申請書）後復持以
    行使，偽造之低度行為亦為行使之高度行為所吸收，僅論以
    行使偽造私文書罪。被告二人就偽造告訴人乙○○名義申請
    書犯行部分，有犯意之聯絡與行為之分擔，應論以共同正犯
    。被告二人所犯行使偽造私文書與詐欺取財罪之間，有方法
    結果之牽連關係，應從一重論以行使偽造私文書。被告二人
    多次行使偽造私文書之犯行，時間緊接，觸犯構成要件相同
    之罪名，顯係基於概括犯意反覆為之，為連續犯，應論以一
    罪，並均依法加重其刑。
四、爰審酌被告二人所受教育程度、犯罪之動機、使用之手段，
    次數、犯後尚未與告訴人乙○○及各銀行達成和解，被告賴
    淑蕙犯後坦承大部分犯行，態度較為良好，被告賴淑蕙詐騙
    所得之金額、被告丙○○獲得利益僅為信用額度或預借現金
    額度的百分之3，情節較為輕微等一切情狀，分別量處如主
    文所示之刑。又本件被告二人上開犯行之犯罪時間，均係在
    96年4月24日以前，且皆無中華民國九十六年罪犯減刑條例
    第3條規定不予減刑之情形，故依上開條例第2條第1項第3款
    之規定，分別就被告2人減其宣告有期徒刑之2分之1，被告
    丙○○部分，並諭知易科罰金之折算標準。又檢察官雖對被
    告二人具體求刑有期徒刑各4年，惟未慮及被告甲○○係得
    告訴人乙○○之同意，而辦理台新銀行之現金卡及向安泰銀
    行辦理貸款、被告丙○○所得僅係信用卡與現金卡額度的百
    分之3，而非被告甲○○每筆刷卡及預借現金的百分之3等各
    項情節，故本院認檢察官之求刑，尚嫌過重，均併此敘明。
五、事實欄所示之信用卡、現金卡申請書業已交付各銀行使及相
    關簽帳單特約商店留存聯（財團法人聯合信用卡處理中心保
    管或收單行保管）交付特約商店行使及詐得之信用卡，均非
    被告所有之物，自不得宣告沒收，爰不另為沒收之聲請。至
    附表所示如事實欄所示信用卡、現金卡之申請書上「乙○○
    」之署名及該信用卡、現金卡背面之「乙○○」署名、簽帳
    單上乙○○之署名，均應依刑法第219規定宣告沒收。
六、公訴意旨另略以：被告甲○○、丙○○未得告訴人乙○○之
    同意，於93年1月4日，持告訴人乙○○之身分證影本、假冒
    乙○○之名義，在台新銀行「ＹＯＵ  ＢＥ予備金信用貸款
    申請書」上，偽簽「乙○○」署名，而偽造台新銀行現金卡
    申請書乙份，並虛偽填載工作、收入等內容而復持之行使，
    交付台新銀行業務人員庚○○，向台新銀行申辦現金卡，致
    台新銀行承辦人員陷於錯誤，誤認係「乙○○」本人申辦現
    金卡，而於審核後寄發台新現金卡予甲○○（卡號：000000
    00 0000000號），足生損害於「乙○○」與台新銀行對於現
    金卡資料管理之正確性。又於94年1月11日（檢察官誤載為
    94年4月11日），先持乙○○之身分證影本、假冒乙○○之
    名義，在安泰商業銀行股份有限公司（下稱安泰銀行）「信
    用貸款申請書」（三貸同償）上，偽簽「乙○○」署名，而
    偽造安泰銀行現金貸款申請書乙份，並虛偽填載工作、收入
    等內容、行使前開詐得之信用卡、現金卡影本而復持之行使
    ，交付安泰銀行業務人員，向安泰銀行申辦貸款，致安泰銀
    行承辦人員陷於錯誤，誤認係「乙○○」本人申辦貸款，而
    於審核後撥款26萬元至被告甲○○所持用之乙○○合作金庫
    銀行帳號0000000000000號帳戶內，足生損害於「乙○○」
    與安泰銀行對於貸款資料管理之正確性。另被告丙○○與被
    告甲○○承前行使偽造私文書及詐欺取財之概括犯意，於93
    年8月30日，推由被告甲○○使用乙○○之身分證影本、假
    冒乙○○之名義，在台北商銀「信用卡申請書」上，偽簽「
    乙○○」署名，而偽造台北商銀信用卡申請書乙份，並虛偽
    填載工作、收入等內容而復持之行使，再由被告甲○○自行
    郵寄交付予台北商銀信用卡事業處（址設：臺北市○○○路
    ○段36號8樓）業務人員，向台北商銀申辦信用卡，致台北商
    銀承辦人員陷於錯誤，誤認係「乙○○」本人申辦信用卡，
    而於審核後寄發台北商銀信用卡予甲○○（卡號：00000000
    00000000），足生損害於「乙○○」與台北商銀對於信用卡
    資料管理之正確性。因認被告甲○○、丙○○亦共同涉有刑
    法第216條、第210條之行使偽造私文書、第339條第1項之詐
    欺取財罪嫌。惟查：
（一）按犯罪事實應依證據認定之，無證據不得認定其犯罪事實
      ，刑事訴訟法第154條第2項定有明文。又認定不利於被告
      之事實，須依積極證據，苟積極證據不足為不利於被告事
      實之認定時，即應為有利於被告之認定，更不必有何有利
      之證據；認定犯罪事實所憑之證據，雖不以直接證據為限
      ，間接證據亦包括在內；然而無論直接或間接證據，其為
      訴訟上之證明，須於通常一般之人均不致有所懷疑，而得
      確信其為真實之程度者，始得據為有罪之認定，倘其證明
      尚未達到此一程度，而有合理之懷疑存在時，事實審法院
      復已就其心證上理由予以闡述，敘明其如何無從為有罪之
      確信，因而為無罪之判決，尚不得任意指為違法（最高法
      院30年度上字第816號、76年臺上字第4986號判例意旨參
      照）；而依刑事訴訟法第160條第1項規定：檢察官就被告
      犯罪事實，應負舉證責任，並指出證明之方法。因此，檢
      察官對於起訴之犯罪事實，應負提出證據及說服之實質舉
      證責任。倘其所提出之證據，不足為被告有罪之積極證明
      ，或其指出證明之方法，無從說服法院以形成被告有罪之
      心證，基於無罪推定之原則，自應為被告無罪判決之諭知
      （最高法院92年臺上字第128號判例意旨參照）。
（二）關於台新銀行部分：訊據被告2人均否認冒用告訴人乙○○之名義辦卡；經查，上開台新銀行現金卡之寄送地址係
      告訴人乙○○之住址，顯係由告訴人乙○○本人親收或其
      家人代收，惟無論係由告訴人乙○○或其家人收受，告訴
      人乙○○應均知悉辦理台新銀行現金卡之事；況證人即告
      訴人之母親蔡許月理97年12月25日於本院作證時，具結後
      亦證稱：辦台新卡時，我有在場；辦出來之後，美惠說她
      不要用，甲○○有說她要拿去用等語，依證人蔡許月理與
      告訴人、被告2人之關係，應無迴護被告2人而故意作不利
      自己親生女兒之證詞，其證言堪信為真。故被告2人辦理
      台新銀行之現金卡時，應係告訴人乙○○之同意，堪以認
      定。
（三）關於安泰銀行部分：證人即承辦貸款之丁○○具結後證稱
      ：曾與告訴人乙○○對過保，辦理貸款時有三個小姐在場
      （即指告訴人乙○○與被告2人），因對保地點在外面，
      所以印象比較深刻等語，經命告訴人乙○○與證人丁○○
      對質，告訴人乙○○亦坦承於貸款申請書上簽名，故被告
      2人僅係協助告訴人乙○○辦理貸款，且用以償還告訴人
      乙○○之欠款，難認有何偽造文書及詐欺之犯行。
（四）被告丙○○關於臺北商銀部分：被告丙○○否認曾經手臺
      北商銀之申請書，辯稱：我沒有代辦此份文件等語。經查
      ，被告甲○○供稱：這份申請書沒有請被告丙○○辦理，
      是我自己到巨匠剪髮拿到申請書填寫後寄出等語，核與被
      告丙○○所辯相符。而上開申請書確係以郵寄方式申請，
      信用卡寄送地址又係被告甲○○之住址，並有申請書影本
      附卷可證，被告丙○○既未經手臺北商銀信用卡之申請，
      自無佣金可領取，應無詐欺取財之犯意，對於被告甲○○
      偽造告訴人乙○○名義之申請書亦無犯意聯絡之可言。
（五）綜上所述，檢察官認被告2人所涉上開犯行之部分，均不
      能為必要之證明，而達於無合理懷疑之程度，惟與上開起
      訴認定有罪之部分，分別有連續犯裁判上一罪之關係及牽
      連犯裁判上一罪之關係，爰均不另為無罪之諭知。
據上論斷，應依刑事訴訟法第299條第1項前段，刑法第2條第1項
、第28條、第216條、第210條、第339條第1項、第55條、第56條
、修正前第41條第1項、第219條，修正前罰金罰鍰提高標準條例
第1條前段、第2條，現行法規所定貨幣折算新臺幣條例第2條，
中華民國九十六年罪犯減刑條例第2條第1項第3款、第7條、第9
條，判決如主文。
本案經檢察官寅○○到庭執行職務。
中    華    民    國    98    年     1    月    22    日
                  刑事第九庭  審判長法  官  施慶鴻
                                    法  官  莊秋燕
                                    法  官  何世全
上正本證明與原本無異。
如不服本判決，應於收受送達後10日內向本院提出上訴書狀（應
敘述具體理由並附繕本）。
上訴書狀如未敘述理由，應於上訴期間屆滿後20日內補提理由書
於本院。
                                    書記官  賴瓊珠
中    華    民    國    98    年     1    月    22    日
附錄論罪科刑法條
刑法第210條
偽造、變造私文書，足以生損害於公眾或他人者，處5年以下有
期徒刑。
刑法第216條
行使第210條至第215條之文書者，依偽造、變造文書或登載不實
事項或使登載不實事項之規定處斷。
刑法第339條第1項
意圖為自己或第三人不法之所有，以詐術使人將本人或第三人之
物交付者，處5年以下有期徒刑、拘役或科或併科1千元以下罰金
。


司法院資訊處製作；財團法人民間司法改革基金會備份。
